【裁判字號】    98,訴,201
【裁判日期】    980313
【裁判案由】    清償借款
【裁判全文】
臺灣士林地方法院民事判決               98年度訴字第201號
原      告  華南商業銀行股份有限公司
法定代理人  乙○○
訴訟代理人  丙○○
被      告  維祥國際企業有限公司
兼上一人
法定代理人  甲○○
                        之4
兼上二人
送達代收人  丁○○
當事人間請求清償借款事件，本院於98年3 月9 日言詞辯論終結
，判決如下：
    主      文
被告應連帶給付原告新臺幣伍佰陸拾萬肆仟壹佰貳拾壹元，及
自民國九十七年十月三日起至清償日止，按年息百分之四點六○
四計算之利息；暨逾期六個月以內部分，按上開利率百分之十，
逾期超過六個月以上部分，按上開利率百分之二十計付之違約金
。
訴訟費用新臺幣伍萬陸仟捌佰拾陸元由被告連帶負擔。
本判決得假執行。
    事實與理由
一、本件原告起訴主張：被告維祥國際企業有限公司（下稱維祥
    公司）於民國97年4 月3 日邀同被告甲○○、丁○○為連帶
    保證人，與原告簽訂授信契約書，約定於授信總額度新臺幣
    （下同）600 萬元範圍內與原告為授信往來，且如未依約清
    償本息時，自逾期之日起除仍按上開利率計息外，其逾期在
    6 個月以內償還者，按上開利率10％；逾期6 個月以上者，
    按上開利率20％加付違約金。嗣被告維祥公司於97年4 月3
    日向原告借用580 萬元，借款期間自97年4 月3 日起至97年
    10月3 日止，並約定自97年5 月3 日起按月攤還本金2 萬1,
    000 元，到期一次清償餘欠本金，利率則依原告公告之基準
    利率機動按月計息（97年10月3 日之年率為4.604％ ）。詎
    被告維祥公司於97年10月3 日屆期時未依約清償本息，幾經
    原告催告，均未獲置理，尚欠本金563 萬4,121 元及自97年
    10月3 日起算之利息、違約金迄未清償。為此，爰依消費借
    貸及連帶保證法律關係之規定，訴請被告連帶給付前揭金額
    等語，並聲明：求為判決如主文所示。
二、被告等於本院言詞辯論期日，當庭表明：對原告之主張全部
    認諾（本院98年3 月9 日言詞辯論筆錄）。
三、按當事人於言詞辯論時為訴訟標的之捨棄或認諾者，應本於
    其捨棄或認諾為該當事人敗訴之判決，民事訴訟法第384 條
    定有明文。本件被告既於言詞辯論時認諾原告本於兩造間消
    費借貸、連帶保證法律關係如訴之聲明之請求，依上開法條
    規定，自應本於其認諾為被告敗訴之判決。
四、本件原告主張之事實，業據其提出保證書（本院卷第9 頁以
    下）、授信契約書（本院卷第11頁以下）、授信動撥申請書
    兼借款憑證—新臺幣（本院卷第25頁）、增補契約（本院卷
    第26頁）、新臺幣放款利率資料（本院卷第27頁）、放款戶
    帳號資料查詢單（本院卷第28頁）為證，且被告對原告之全
    部主張認諾（見本院98年3 月9 日集中審理之言詞辯論筆錄
    ），則原告之主張，自堪信為真實。
五、按「借用人應於約定期限內，返還與借用物種類、品質、數
    量相同之物。」「數人負同一債務，明示對於債權人各負全
    部給付之責任者，為連帶債務。」「遲延之債務，以支付金
    錢為標的者，債權人得請求依法定利率計算之遲延利息，但
    約定利率較高者，仍從其約定利率。」「當事人得約定債務
    人於債務不履行時，應支付違約金。」民法第478 條、第27
    2 條第1 項、第233 條第1 項、第250 條第1 項分別定有明
    文。本件被告甲○○、丁○○為被告維祥公司之連帶保證人
    ，尚有本金563 萬4,121 元未予清償之事實既經認定，已如
    前述，揆諸首揭規定，原告請求被告連帶給付前揭金額，及
    自97年10月3 日起至清償日止，按年息4.604 ％計算之利息
    ；暨逾期6 個月以內部分，按上開利率10％，逾期超過6 個
    月以上部分，按上開利率20％計付之違約金，為有理由，應
    予准許。
六、被告為認諾判決，依民事訴訟法第389 條第1 項第1 款規定
    依職權宣告假執行。
七、末按，「法院為終局判決時，應依職權為訴訟費用之裁判。
    」民事訴訟法第87條第1 項定有明文。查本件原告之訴為有
    理由，訴訟費用5 萬6,836 元應由被告連帶負擔。
八、據上論結，原告之訴為有理由，依民事訴訟法第384 條、第
    389 條第1 項第1 款、第85條第2 項、第87條第1 項，判決
    如主文。
中    華    民    國    98    年    3     月    13    日
                  民事第一庭法  官  絲鈺雲
以上正本係照原本作成。
如對本判決上訴須於判決送達後20日內向本院提出上訴狀
中    華    民    國    98    年    3     月          日
                            書記官  林玫熹


司法院資訊處製作；財團法人民間司法改革基金會備份。
